【裁判字號】    98,消債更,35
【裁判日期】    980812
【裁判案由】    聲請更生
【裁判全文】
臺灣基隆地方法院民事裁定            98年度消債更字第35號
聲  請  人
(即債務人)  甲○○即韓新亞.
                    （
上列當事人聲請消費者債務清理（更生）事件，本院裁定如下：
    主  文
債務人甲○○自中華民國九十八年八月十二日十二時起開始更生
程序。
命司法事務官進行本件更生程序。
    理  由
一、按「債務人無擔保或無優先權之債務總額未逾新臺幣一千二
    百萬元者，於法院裁定開始清算程序或宣告破產前，得向法
    院聲請更生。」消費者債務清理條例第42條第１項定有明文
    。又「法院開始更生程序之裁定，應載明其年、月、日、時
    ，並即時發生效力。」同法第45條第１項亦定有明文。
二、本件聲請意旨略以：渠有不能清償債務之情，前已提出債權
    人清冊，以書面向最大債權金融機構台新國際商業銀行請求
    共同協商債務清償方案，並自民國（下同）95年９月起按期
    繳款，至96年３月止。惟因協議條件苛刻，渠依協議條件每
    月應清償之金額（34,284元）幾等於渠每月之收入，扣除渠
    每月應清償之金額後，無法維持渠及家人最低基本生活，必
    須靠借貸度日，詎渠任職之登琪爾養生莊所股份有限公司又
    於96年４月間因經營不善，裁減人力，致渠被迫離職，無收
    入來源，而無法依約繳款，乃自96年４月起毀諾（履行顯有
    重大困難），因不可歸責於渠之事由而違反協議；又渠無擔
    保或無優先權之債務總額未逾新臺幣1200萬元，復未經法院
    裁定開始清算程序或宣告破產，爰向本院聲請更生等語。並
    提出聲請人之戶籍謄本、財產及收入狀況說明書、債權人清
    冊、債務人清冊、自國稅局取得之財產資料、勞工保險資料
    影本、聯合徵信資料影本、協議書暨無擔保債務還款計劃影
    本、房屋租賃契約書影本等件為證。
三、查聲請人主張之上開事實，業據其提出戶籍謄本、財產及收
    入狀況說明書、債權人清冊、債務人清冊、自國稅局取得之
    財產資料、勞工保險資料影本、聯合徵信資料影本、協議書
    暨無擔保債務還款計劃影本、房屋租賃契約書影本等件為證
    ，經核屬實，其主張自堪信為真實，而本件又查無債務人有
    消費者債務清理條例第６條第３項、第８條及第46條所定各
    種應裁定駁回其更生聲請之事由存在，故聲請人聲請更生，
    為有依據，應予准許。至以後之更生程序，則依消費者債務
    清理條例第16條第１項之規定，命司法事務官進行之。
四、依消費者債務清理條例第45條第１項、第16條第１項，裁定
    如主文。
中    華    民    國    98    年    8     月    12    日
                  民事庭法      官  林金發
一、以上正本係照原本作成。
二、對本裁定不得抗告。
三、本裁定已於民國98年８月12日12時公告。
中    華    民    國    98    年    8     月    12    日
                        法院書記官  莊國南


司法院資訊處製作；財團法人民間司法改革基金會備份。
